【裁判字號】    90,訴,849
【裁判日期】    900827
【裁判案由】    傷害
【裁判全文】
臺灣臺南地方法院刑事判決                            九十年度訴字第八四九號
    公  訴  人  臺灣台南地方法院檢察署檢察官
    被      告  乙○○
右列被告因恐嚇案件，經檢察官提起公訴（九十年度偵字第六三○九號），本院判決
如左：
    主  文
乙○○傷害直系血親尊親屬之身體，累犯，處有期徒刑伍月，如易科罰金以參佰元折
算壹日。又以加害身體、自由之事，恐嚇他人，累犯，致生危害於安全，處拘役伍拾
日，如易科罰金，以參佰元折算壹日。
    事  實
一、乙○○與甲○○係家庭暴力防治法第三條第三款之家庭成員關係。乙○○前於民
    國八十六年間，因犯妨害公務罪，經本院判處有期徒刑四月確定，於八十七年二
    月二十六日執行完畢，猶不知悔改，復於九十年三月十五日十六時三十分許，在
    台南縣六甲鄉中社村中社三五四號住處，因處理其母車禍致死之訴訟事宜與父親
    甲○○發生爭執，竟基於傷害其父身體之犯意，持鐵棍毆打甲○○左大腿及右膝
    蓋，並將其推倒在地，致其受有右頭皮淺割傷、眉間淺割傷、左臉頰淺割傷、右
    前臂前外側紅腫、左手拇指背側淺割傷、左大腿前側血腫、右膝蓋血腫等傷害。
    另基於恐嚇之犯意，對甲○○稱：如果不將上該住處後用以供奉其母之房地移轉
    登記與伊，則不是甲○○死就是伊死等語，致使甲○○心生畏懼，旋即報警處理
    。
二、案經甲○○訴請台灣台南地方法院檢察署檢察官偵查起訴。
    理  由
一、訊據被告乙○○僅坦承於右揭時、地與告訴人甲○○發生扭打致告訴人受傷之事
    實，而矢口否認有以上開言語恐嚇告訴人之犯行，並辯稱：伊只說供奉母親之房
    地要過戶給伊子女，並無要求過戶與自己，亦未稱要告訴人死云云。惟查，右揭
    事實業據告訴人甲○○指訴歷歷，而告訴人於案發當日確受有上開傷害，並有行
    政院衛生署台南醫院驗傷證明書一紙附卷可稽。參以告訴人與被告為父子至親關
    係，且經被告當庭向告訴人下跪致歉，告訴人表明囿恕被告上開犯行後，仍堅稱
    被告確有以上開言語恐嚇告訴人之事實，衡情足見告訴人應非無端誣陷被告，而
    告訴人因而心生畏懼使提出本件告訴之情，亦據渠陳明在卷。被告所辯顯係畏罪
    卸責之詞，不足採信。綜上所述，事證明確，被告犯行堪以認定。
二、按父子為家庭成員，家庭成員間實施身體或精神上不法侵害行為者，均屬家庭暴
    力，而家庭成員間故意實施家庭暴力行為，而成立其他法律所規定之犯罪，則成
    立家庭暴力罪，家庭暴力防治法第三條第一款、第二條第一款、第二項定有明文
    。查告訴人與被告間係父子關係，核被告所為係犯刑法第二百八十條、第二百七
    十七條第一項之傷害直系血親尊親屬罪及第三百零五條之恐嚇罪，其對於告訴人
    所實施之上開傷害、恐嚇行為，屬家庭暴力罪。被告所犯上開二罪間，犯意各別
    ，罪名互異，應分論併罰。被告前於民國八十六年間，因犯妨害公務罪，經本院
    判處有期徒刑四月確定，於八十七年二月二十六日執行完畢，有台灣高等法院被
    告全國前案紀錄表附卷可稽，其於五年內再犯本件有期徒刑以上之罪，為累犯，
    應依法加重其刑。爰審酌被告因細故而犯罪、犯行惡性重大、惟犯罪雖否認部分
    犯行，然已向告訴人下跪致歉深表悔意等一切情狀，量處如主文所示之刑，並諭
    知易科罰金之折算標準，以資懲儆。
據上論斷，應依刑事訴訟法第二百九十九條第一項前段，刑法第二百八十條、第二百
七十七條第一項、第三百零五條、第四十一條第一項前段、第四十七條，罰金罰鍰提
高標準條例第一條前段、第二條，判決如主文。
中      華      民      國      九十      年      八      月    二十七  日
                              臺灣臺南地方法院刑事第二庭
                                      法  官  賴  純  慧
右正本證明與原本無異
如不服本判決應於送達後十日內向本院提出上訴狀
                                      書記官  莊  淑  雅
中      華      民      國      九十      年      八      月    二十八  日
附錄本案論罪科刑法條全文：
刑法第二百七十七條第一項：
    傷害人之身體或健康者，處三年以下有期徒刑、拘役或一千元以下罰金。
刑法第二百八十條：
    對於直系血親尊親屬，犯第二百七十七條或第二百七十八條之罪者，加重其刑至
    二分之一。
刑法第三百零五條：
    以加害生命、身體、自由、名譽、財產之事，恐嚇他人，致生危害於安全者，處
    二年以下有期徒刑、拘役或三百元以下罰金。


司法院資訊處製作；財團法人民間司法改革基金會備份。
